【裁判字號】    92,裁,697
【裁判日期】    920529
【裁判案由】    印花稅
【裁判全文】
最  高  行  政  法  院  裁  定                    九十二年度裁字第六九七號
    上  訴  人  丁○○
                             .
    上  訴  人  丙○○
    被 上訴 人  高雄縣稅捐稽徵處
    代  表  人  甲○○
右當事人間因印花稅事件，上訴人對於中華民國九十一年二月二十一日高雄高等行政
法院九十年度簡字第三八二七號判決，提起上訴，本院裁定如左：
    主  文
上訴駁回。
上訴審訴訟費用由上訴人負擔。
    理  由
一、按對於適用簡易程序之裁判提起上訴或抗告，須經本院許可，且該許可以訴訟事
    件所涉及之法律見解具有原則性者為限，行政訴訟法第二百三十五條定有明文。
二、本件上訴人丙○○欲將所有之高雄縣梓官鄉○○○段一三四之一、一三四之三地
    號土地贈與其子即上訴人丁○○，遂於民國（下同）八十七年十一月九日共同訂
    立「土地贈與所有權移轉契約書」，並於同年月十一日，向被上訴人申請開立印
    花稅繳款書，據以繳納印花稅額新台幣（下同）四、○二三元後，乃向被上訴人
    所屬岡山分處辦理土地現值申報及就上開一三四之一地號土地請求依行為時土地
    稅法第三十九條之二規定免徵土地增值稅。經被上訴人所屬岡山分處收件審查後
    ，發現上訴人檢附之丁○○自耕能力證明書與自耕能力證明核發要件之「申請自
    耕能力人設籍現住所應達六個月以上」規定不合，通報該自耕能力證明原核發機
    關註銷其自耕能力證明文件後，被上訴人所屬岡山分處遂就前開二筆土地均按一
    般稅率核課土地增值稅；因上訴人未按期繳納，被上訴人乃依規定將該申報案及
    核定稅額註銷。嗣上訴人將上揭原「土地贈與所有權移轉契約書」訂約日期予以
    修改為八十八年五月二十七日後，未就新訂契約書另貼印花稅票，援用原貼之稅
    額四、○二三元印花，即重新於八十八年六月五日，向被上訴人所屬岡山分處申
    請辦理土地現值申報，並就該一三四之一地號農地，再請求依行為時土地稅法第
    三十九條之二規定免徵土地增值稅，經該分處收件據以辦理後，亦已完成移轉登
    記程序在案。嗣經被上訴人就上訴人重新提出之前開所有權移轉契約書，是否應
    依印花稅法第十六條規定另按契約金額千分之一貼印花乙事，陳報財政部釋示，
    認該契約仍應貼花後，遂裁處上訴人應補貼印花稅票稅四、○二三元，另依印花
    稅法第十一條及第二十四條第二項規定，按漏稅額處二十倍即八○、四○○元罰
    鍰。上訴人不服，申請復查，被上訴人復查決定改依印花稅法第十六條及第二十
    三條更正處罰五倍，金額為二○、一○○元。上訴人仍不服，提起訴願、行政訴
    訟，遞遭駁回，遂提起本件上訴，主張本件適用簡易程序之原判決所涉及之法律
    見解具有原則性，應許可上訴云云。查上訴意旨主張「無效契約書」無繳納印花
    稅之義務、本件系爭贈與契約因部分無效故應全部無效、以及就大額印花稅繳款
    書之註銷認定問題等，業經上訴人於原審提出，經原判決詳述理由所不採，其認
    事用法並無違誤。上訴人仍執前詞，提起上訴，經核無所涉及之法律見解，具有
    原則上之重要情事，上訴人提起上訴，不合首揭規定，不應許可，其上訴難謂合
    法，應予駁回。
三、依行政訴訟法第二百四十九條第一項前段、第一百零四條、民事訴訟法第九十五
    條、第七十八條，裁定如主文。
中    華    民    國    九十二      年      五        月    二十九      日
                    最 高 行 政 法 院  第 二 庭
                                審 判 長 法  官      陳  石  獅
                                         法  官      劉  鑫  楨
                                         法  官      彭  鳳  至
                                         法  官      高  啟  燦
                                         法  官      黃  合  文
右  正  本  證  明  與  原  本  無  異
                                         法院書記官  王  福  瀛
中    華    民    國    九十二      年      六        月      六        日


司法院資訊處製作；財團法人民間司法改革基金會備份。
